臺灣新北地方法院三重簡易庭小額民事判決
                                    111年度重小字第828號
原      告  陳采妍  
訴訟代理人  牛家彥  
被      告  王嘉豪  
上列當事人間請求損害賠償事件，經本院於民國111年7月19日言
詞辯論終結，判決如下：
    主  文
原告之訴及其假執行之聲請均駁回。
訴訟費用新臺幣壹仟元由原告負擔。
    事 實 及 理 由
一、原告主張：緣被告因先前與原告於LINE通訊軟體聊天群組聊
    天而起爭執，被告心生不滿，竟基於傷害之犯意，於民國10
    7年2月12日晚間7時58分許，前往原告位於新北市○○區○○○路
    00巷00號住處前，持自備之鐵棍 1支毆打原告頭部，致原告
    受有頭皮挫傷併撕裂傷6公分之傷害。故被告自應負侵權行
    為損害賠償責任。茲請求項目如下：(一)不能工作損失：本
    件原告因被告傷害行為向雇主請假2個月無法工作，以每月
    薪資40,000元計算，故受有80,000元之工作損失。(二)鐵門
    門鎖修復費用：因被告持鐵棍之行為造成原告鐵門門鎖毀損
    ，經原告雇工修復支付20,000元。上開金額合計為100,000
    元。為此，爰依侵權行為損害賠償之法律關係提起本件訴訟
    。併為聲明：被告應給付原告100,000元，及自起訴狀繕本
    送達翌日起至清償日止，按年息百分之5計算之利息。並陳
    明願供擔保，請准宣告假執行。　　　
二、被告則以：被告當日係在南投集集工地工作，並未北上臺北
    ，並無對原告為傷害行為，故可認定被告對原告並無構成侵
    權行為。退步言之，倘鈞院認為被告構成侵權行為，然原告
    早於107年2月間即知悉本件侵權行為損害賠償請求權之損害
    及賠償義務人，卻遲至110年12月29日始向鈞院提起本件訴
    訟。因此，本件原告之侵權行為損害賠償請求權早已罹於2
    年時效而消滅，被告於此提出時效抗辯，故原告請求被告為
    本件賠償，自無理由等語置辯。併為答辯聲明：原告之訴及
    其假執行之聲請均駁回。並陳明如受不利判決，願供擔保請
    准宣告免為假執行。
三、按因侵權行為所生之損害賠償請求權，自請求權人知有損害
    及賠償義務人時起，2年間不行使而消滅；消滅時效，自請
    求權可行使時起算；時效，因請求而中斷者，若於請求後6
    個月內不起訴，視為不中斷；時效完成後，債務人得拒絕給
    付，民法第197條第1項前段、第128條前段、第130條及第14
    4條第1項分別定有明文。又以日、月或年定期間者，其始日
    不算入，民法第120條第2項亦有明文。復按，關於侵權行為
    損害賠償請求權之消滅時效，應以請求權人實際知悉損害及
    賠償義務人時起算。非以知悉賠償義務人因侵權行為所構成
    之犯罪行為經檢察官起訴，或法院判決有罪為準（最高法院
    72年台上字第738號判例意旨參照）。
四、經查：
  ㈠原告主張被告於107年2月12日晚間7時58分許，前往原告上開
    住處前，持自備之鐵棍 1支毆打原告頭部，致原告受有頭皮
    挫傷併撕裂傷6公分之傷害，業據提出臺灣高等法院以109年
    度上易字第434號刑事判決為證，並經本院調取上開刑事案
    卷核閱屬實。是被告抗辯其並未傷害原告云云，委不足採。
    而依上開刑事案卷所示，原告於107年2月25日即製作警詢筆
    錄指認遭被告傷害等情，並經警方提供被告之年籍資料
　　，堪認原告至遲於107年2月25日已知悉係遭被告傷害，則其
    侵權行為損害賠償請求權於107年2月25日即得行使，應自10
    7年2月26日起算2年消滅時效。
  ㈡雖原告主張因被告在刑事庭未到庭，其無從請求，且事發後
    在刑事庭審理時有調解等語。然被告縱使未到庭，原告仍得
    對被告起訴行使侵權行為損害賠償請求權，自非時效中斷之
    事由；而原告在本院刑事庭為調解時，固可視為原告對被告
    請求之意，惟原告仍應於請求後6個月內起訴，始生中斷時
    效之效力，而本院刑事庭就被告所涉傷害案件於108年11月2
    9日即已判決，足見調解期日早於上開宣判期日，而原告既
    未於調解期日後6個月內起訴，時效仍視為不中斷。是本件
    侵權行為損害賠償請求權至109年2月25日已告消滅，原告遲
    至110年12月29日提起本件訴訟，有本院收狀戳章可稽，顯
    已逾2年之消滅時效。
  ㈢從而，原告主張之侵權行為損害賠償請求權既已罹於時效， 
    經被告提出時效抗辯，自可依民法第144條第1項規定拒絕給
    付，是原告請求被告給付100,000元本息云云，為無理由。
五、綜上所述，本件原告依侵權行為損害賠償之法律關係，請求
    被告給付100,000元，及自起訴狀繕本送達翌日起至清償日
    止，按年息百分之5計算之利息，為無理由，應予駁回。又
    原告之訴既經駁回，其假執行之聲請，亦失其依據，應併予
    駁回。
六、本件事證已臻明確，兩造其餘主張、攻擊防禦方法及所提之
    證據，均核與本件判決所認結果不生影響，爰毋庸逐一再加
    論述，附此敘明。
七、訴訟費用之負擔：依民事訴訟法第78條、第436條之19規定
    ，確定訴訟費用額為1,000元（即第一審裁判費），由原告
    負擔。　　
中　　華　　民　　國　　111 　年　　8 　　月　　2 　　日
                      三重簡易庭  法  官  王士珮
以上正本係照原本作成。
如不服本判決，應於送達後20日內，向本院提出上訴狀，並表明
上訴理由（上訴理由應表明1、原判決所違背之法令及具體內容
。2、依訴訟資料可認為原判決有違背法令之具體事實。），如
於本判決宣示後送達前提起上訴者，應於判決送達後20日內補提
上訴理由書（須附繕本），如未於上訴後20日內補提合法上訴理
由書，法院得逕以裁定駁回上訴。
中　　華　　民　　國　　111 　年　　8 　　月　　2 　　日
　　　　　　　　　　　            書記官  楊家蓉